---
title: "Lab 02 - CP 04 - Emanuel Dantas"
output: html_document
---

```{r setup, include=FALSE}
knitr::opts_chunk$set(echo = TRUE)
```


## Objetivo

Usaremos um problema de exploração de dados que a Wikimedia Foundation usou em 2016 para recrutar pessoas para trabalhar no departamento de descoberta deles. Nossa missão é seguir as instruções colocadas na tarefa original, respondendo as 4 perguntas que são colocadas lá.


## Importando as bibliotecas

```{r, warning=FALSE, message=FALSE}

library(tidyverse)
library(here)
library(lubridate)
library(knitr)
library(ggplot2)
library(scales)

theme_set(theme_bw())

```

## Carregando os dados para análise

```{r, warning=FALSE, message=FALSE}
dados = read_csv(here::here("data/search_data.csv")) %>%
head(100000)
```

Para facilitar nossa análise, iremos adicionar uma coluna referente a data realizada na pesquisa (excluindo a informação de horas), para isso iremos utilizar a variável nativa do dataset ```{r}
session_start_date ```


```{r, warning=FALSE, message=FALSE}
dados <- mutate(dados, date = date(session_start_date))
```


## Tratando os dados


Vamos inicialmente verificar comportamentos indesejados:

01) Retirar os registros onde o local do primeiro click (```{r} first_click```) é maior que a quantidade de resultados da busca (```{r} results```). Ou seja, um comportamento que não deveria acontecer. 

```{r, warning=FALSE, message=FALSE}
trash = dados %>%
  filter(first_click > results )
trash
```

02) Retirar os registros onde houveram clicks (```{r} num_clicks``` > 0), mas não existe registro do primeiro click (```{r} first_click```). Ou seja, um comportamento que não deveria acontecer. 


```{r, warning=FALSE, message=FALSE}
trash2 =  dados %>%
  filter(num_clicks > 0 & is.na(first_click) )
trash2
```

Agora vamos limpar nosso dataset retirando esses registros indesejados na análise:

```{r}
dados = dados %>%
  filter((first_click <= results) | (is.na(first_click) & num_clicks == 0))
```



## Variáveis utilizadas na análise

```{r} group ```            : Um marcador ("a" ou "b");

```{r} results ```          : Número de ocorrências retornadas para o usuário;

```{r} num_clicks```        : Número de ocorrências clicadas pelo usuário;

```{r} first_click```       : Posição da ocorrência que o usuário clicou primeiro.

```{r} session_start_date```: Data e hora do início da pesquisa.

```{r}session_length```     : Duração da sessão


## 01) Qual é a taxa de cliques geral diária? Como isso varia entre os grupos?

Primeiro vamos analisar os quartis da variável ```{r} num_clicks```

```{r, warning=FALSE, message=FALSE}
with(dados, tapply(num_clicks, group, summary))
```

Podemos observar que em média o grupo A tem maior número de clicks que o grupo B. Porém, o número diferente de ocorrências (pesquisas no site de busca) do grupo A e B podem estar enviesando o resultado. Precisamos nos aprofundar na análise. 

Na Figura 01 podemos observar a distribuição da quantidade de clicks para cada grupo

```{r, warning=FALSE, message=FALSE}
dados %>% 
    ggplot(aes(x = group, y = num_clicks)) + 
     geom_jitter(alpha = .4, size = 2)  + labs(y= "Numero de Clicks", x="Grupos", title="Figura 1 - Numero de clicks para os grupos A e B")
```

Podemos observar que existem mais ocorrências de buscas no grupo A em relação ao grupo B. Uma terceira análise seria avaliar dia após dia o comportamento da variável ```{r} num_clicks``` para cada grupo ```{r} group```


```{r, warning=FALSE, message=FALSE}
dados %>%
    group_by(round_date(date , unit="day"), group) %>%  
    summarise(somatorio = sum(num_clicks)) %>% 
    head()

```

Como podemos observar, em nossa amostra de três dias (01, 02 e 03 de Março de 2016) sempre o número de clicks do grupo A superou do grupo B. 

COnclusão: A média geral de clicks é maior para o grupo A (ver distribuição de quartis). Como o número de ocorrências é maior para este grupo (Ver Figura 1), decidimos analisar por dia o comportamento da variável ```{r} num_clicks```. Finalizamos nossa análise verificando que isoladando os dias, os clicks no grupo A também são maiores que o grupo B.


## 02) Quais resultados as pessoas tendem a tentar primeiro? Como isso muda no dia-a-dia?

Primeiro vamos analisar os quartis da variável  ```{r} first_click```

```{r, warning=FALSE, message=FALSE}
with(dados, tapply(first_click, group, summary))
```

Podemos observar que em pesquisas realizadas no grupo B os usuários clicam em resultados mais iniciais (Mean 1.967) em relação as pesquisas do grupo A (Mean 2.41). Para ter mais insumos na análise, vamos analisar a distribuição da variável  ```{r} first_click ```. OBS: decidimos retirar os outliers, portanto consideramos até a posição 20 do primeiro click. 



```{r, warning=FALSE, message=FALSE}
dados  %>%
  filter(first_click < 20 & !is.na(first_click)) %>%
  ggplot(aes(x = first_click)) +
  geom_bar() + labs(y= "Qaantidade", x="Primeiro click", title="Figura 2 - Comportamento variável First_click")
```

Podemos observar que na maioria das buscas, o primeiro link é o escolhido como primeiro click pelos usuários.  Como isso muda no dia-a-dia?


```{r, warning=FALSE, message=FALSE}
dados  %>%
  filter(first_click < 20 & !is.na(first_click)) %>%
  arrange(date) %>%
  ggplot(aes(x =  first_click, fill = date )) +
  geom_histogram(binwidth = 2)  +
  facet_grid(~ date) +
  labs(title="Figura 3 - Distribuição por dia", x="Primeiro Clique",  y="Quantidade") + theme_gray()

```

  
Conclusão: Podemos observar que em todos dos dias o usuário clica pela primeira vez na maioria das vezes no primeiro link após a busca.


## 03) Qual é a taxa de resultados zero no geral? Como isso varia entre os grupos?

Primeiro vamos analisar os quartis da variável ```{r} results```


```{r, warning=FALSE, message=FALSE}
with(dados, tapply(results, group, summary))
```

Diferente das perguntas anteriores, as informações de quartis não ajuda para análise dessa pergunta. 

Vamos plotar um gráfico para analisar melhor os dados. 


```{r, warning=FALSE, message=FALSE}

group_results <- dados %>%
  group_by(group, results) %>%
  summarise(n = n()) %>% 
  mutate(group_results = n / sum(n) * 100) 


group_results  %>% 
  filter(results == 0) %>% 
  ggplot(aes(x = group, y = group_results )) + 
  geom_col(width = .4,  fill = "darkcyan") +
   labs(title="Figura 4 - Distribuição dos resultados das buscas com valor zero",
       x="Grupos",  y="Taxa de resultados zero")

```

Conclusão: Como podemos observar na Figura 4, os grupos A e B tem praticamente a mesma quantidade de buscas onde o resultado é zero.  

## 04) A duração da sessão é aproximadamente o tempo entre o primeiro e o último evento de uma sessão. Escolha uma variável do conjunto de dados e descreva sua relação com o tamanho da sessão. Visualize o relacionamento.

A duração da sessão é representada pela variável ```{r}session_length```, vamos analisar a relação com a variável ```{r}num_clicks```para verificar se em sessões maiores temos também maiores números de clicks. 


Vamos analisar as correlaçÕes das variáveis segundo pearson, spearman e kendall:

```{r, warning=FALSE, message=FALSE}
#cor(session_length, dados$num_clicks,  method = "spearman")
#cor(session_length, dados$num_clicks,  method = "kendall")
#cor(session_length, dados$num_clicks,  method = "pearson")

```

Usando o teste de Pearson verificamos que o p-value = XXXX, interpretamos esse valor como uma correlação XXXXX

Analisando as variáveis percebeu-se o comportamento não linerar, portanto vamos analisar também os testes de correlação de spearman e kendall. Assim como o testes de Pearson, a correlação é forte quando próximas dos valores extremos 1 ou -1.....

